臺灣高等法院臺南分院刑事判決　　　　99年度上訴字第1144號
上　訴　人
即　被　告　張修銘
　　　　　　　　　　（現另案在臺南監獄臺南分監執行中）
選任辯護人
即扶助律師　蔡弘琳律師
　　　　　　蘇正信律師
上列上訴人因違反毒品危害防制條例案件，不服臺灣臺南地方法
院98年度訴字第1838號中華民國99年10月12日第一審判決（起訴
案號：臺灣臺南地方法院檢察署98年度偵字第15913號），提起
上訴，本院判決如下：
    主  文
原判決關於如附表一編號2.3.所示之罪及其定應執行刑部分撤銷
。
張修銘所犯如附表一編號2.3.所示之罪，各處如附表一編號2.3.
所示之宣告刑及沒收。
其他上訴駁回（即所犯如附表一編號1.4.5.6.7.所示之罪部分）
。
張修銘前開第二項撤銷改判所各處之刑（即所犯如附表一編號2.
3.所示之宣告刑）與第三項上訴駁回所各處之刑（即所犯如附表
一編號1.4.5.6.7.所示之宣告刑），應執行有期徒刑捌年，未扣
案之行動電話參具（含0000000000門號SIM卡壹張）、新臺幣
仟元，均沒收，其中未扣案之行動電話參具（含0000000000門號
SIM卡壹張）如全部或一部不能沒收時，追徵其價額，其餘未扣
案之新臺幣仟元，如全部或一部不能沒收時，以其財產抵償之
。
    事  實
一、張修銘明知甲基安非他命係毒品危害防制條例第2條第2項第
    第2款所明定管制之第二級毒品，並為藥事法所規定之禁藥
    ，不得非法販賣、轉讓，竟為下列犯行：
  (一)張修銘基於販賣第二級毒品甲基安非他命以營利之各別犯意
    ，以其所有之門號0000000000號行動電話為聯絡工具：
    1.於98年9月26日8時56分許，與黃文正使用之門號00000000
      00號行動電話相互聯繫後，於同日14時許，在臺南市○○
      ○路與德興路口，以每包新台幣（下同）500元之代價，
      由黃文正交付等價之行動電話2支交予張修銘，用以物易
      物方式，販賣甲基安非他命1包予黃文正。
    2.於98年9月24日19時12分、19時26分許，與杜志雄（綽號
      二佰）使用之門號0000000000號行動電話相互聯繫後，於
      同日19時30分許在臺南市○○○路第六分局旁夜市，以每
      包1,000元之代價，販賣甲基安非他命1包予杜志雄。
    3.於98年9月27日18時48分、18時54分許，與杜志雄（綽號
      二佰）使用之門號0000000000號行動電話及00-0000000號
      電話相互聯繫後，於同日19時30分許在臺南市○○○路第
      六分局旁夜市，以每包1,000元之代價，販賣甲基安非他
      命1包予杜志雄。
    4.於98年9月24日19時28分、23時5分許，與劉玗倢使用之門
      號0000000000號行動電話相互聯繫後，於同日23時許在臺
      南市○區○里路某公園附近，以每包1,000元之代價，販
      賣甲基安非他命1包予劉玗倢。
  (二)張修銘另基於轉讓禁藥甲基安非他命之各別犯意，以其所有
    之門號0000000000號行動電話為聯絡工具：
    1.於98年9月24日10時20分許，與葉俊文使用之00-000000號
      電話相互聯繫後，於同日17時許在臺南市○○○路2段小
      北百貨旁，無償轉讓淨重未達10公克之安非他命1包予葉
      俊文。
    2.於98年9月27日6時20分許，與葉俊文使用之00-000000號
      電話相互聯繫後，於同日19、20時許在臺南市○○○路2
      段小北百貨旁，無償轉讓淨重未達10公克之安非他命1包
      予葉俊文。
    3.於98年10月1日2時21分、3時6分許，與葉俊文使用之00-0
      00000號電話相互聯繫後，於同日20時許在臺南市○○○
      路○段小北百貨旁，無償轉讓淨重未達10公克之安非他命1
      包予葉俊文。
二、案經臺灣臺南地方法院檢察署檢察官據報自動檢舉偵辦及臺
    南市警察局第五分局報告臺灣臺南地方法院檢察署偵查起訴
    。
    理  由
壹、證據能力部分
    按被告以外之人於審判外之言詞或書面陳述，除法律有規定
    者外，不得作為證據，刑事訴訟法第159條第1項定有明文。
    次按被告以外之人於審判外之陳述，雖不符刑事訴訟法第15
    9條之1至之4之規定，而經當事人於審判程序同意作為證據
    ，法院審酌該言詞陳述或書面陳述作成時之情況，認為適當
    者，亦得為證據，刑事訟訴法第159條之5第1項定有明文。
    本判決所引用下述具傳聞性質之供述證據，經本院於準備程
    序時提示被告、辯護人，均同意作為證據（見本院卷第38-3
    9頁），且於本院審理時提示被告、辯護人、檢察官均表示
    無意見（見本院卷第68-69頁），迄於言詞辯論終結前均未
    聲明異議，視為同意作為證據，本院審酌該等證據之取得過
    程並無瑕疵，與本案待證事實間復具有相當之關聯性，自得
    採為證據。
貳、實體方面
一、訊據被告坦承上開事實一(一)1.2.3.4.販賣甲基安非他命，及
    上開事實一(二)1.2.3.無償轉讓甲基安非他命之犯行，且查：
  (一)事實一(一)1.（即附表一編號1.所示）被告販賣甲基安非他命
    予證人黃文正1次犯行：
    被告於偵訊及原審就此部分犯行已經坦承不諱（見98年偵字
    第15913號卷第84頁、原審卷第144頁），核與證人黃文正於
    警詢及偵訊中證述：經我指認張修銘照片，其綽號為「國仔
    」，其行動電話為0000000000號，（經員警及檢察官分別提
    示門號0000000000號行動電話於98年9月26日上午8時56分之
    通訊監察譯文後）我與「國仔」有於98年9月26日上午8時56
    分許通話，我是以我女友黃琬珺名義申請之門號0000000000
    號行動電話與「國仔」使用之門號0000000000號行動電話通
    話，該通話內容是我要拿空手機2支（沒有門號）與「國仔
    」交換價值500元的安非他命，當日14時許我到中華南路與
    德興口，「國仔」有拿安非他命與我交換手機2支，我拿到
    毒品約平常購買500元的數量等語相符（見98年偵字第15913
    號卷第12-14頁、29-31頁），且被告確有於98年9月26日上
    午8時56分許以其持用之門號0000000000號行動電話與證人
    黃文正持用之門號0000000000號行動電話聯繫，此有如附表
    二編號1.所示之通訊監察譯文附卷可憑（見98年偵字第1591
    3號卷第23頁），觀諸上開通訊監察譯文顯示被告與證人黃
    文正均於電話中表明，由證人黃文正以2支電話之價值，與
    被告交換500元數量之毒品，並約定於下午2點備妥毒品等情
    ，核與證人黃文正證述其用以物易物方式向被告購買甲基安
    非他命及被告自承以物易物方式販賣甲基安非他予證人廖文
    明之情節均相符合。又證人黃文正於98年10月28日為警查獲
    後，經採集其尿送檢驗結果，其尿液呈甲基安非他命陽性反
    應，此有涉嫌毒品案送驗尿液及年籍對照表、長榮大學確認
    報告各1份附卷足考（見本院卷第57-58頁），足見證人黃文
    正確有施用第二級毒品甲基安非他命之事實，益徵證明其上
    開證詞之真實性。是被告自白其販賣甲基安非他命予證人黃
    文正1次之事實，核與本院上開調查證據結果相符，自堪信
    為真實。被告所犯如事實欄一(一)1.以每包新台幣（下同）50
    0元之代價，由證人黃文正交付等價之行動電話2支交予被告
    ，以物易物方式，販賣甲基安非他命1包予證人黃文正之犯
    行，事證明確，堪予認定。
  (二)事實一(一)2.3.（即附表一編號2.3.所示）被告販賣甲基安非
    他命予證人杜志雄（綽號二百）各1次犯行：
  (1)被告於偵訊及原審就此部分犯行已經坦承不諱（見98年偵字
    第15913號卷第84-85頁、原審卷第144頁），核與證人杜志
    雄於警詢及偵訊中證述：我的綽號是「二佰」，我家電話是
    00-0000000，經我指認張修銘照片後，其綽號「安仔」，（
    經員警及檢察官分別提示門號0000000000號行動電話於98年
    9月24日19時12分及19時26分、98年9月27日18時48分、18時
    54分之通訊監察譯文）我有以家中電話00-0000000，於98年
    9月24日19時12分、19時26分與張修銘使用門號0000000000
    號行動電話通話向他購買安非他命，亦有於98年9月27日18
    時48分、18時54分以向杜政哲借用之門號0000000000號行動
    電話與張修銘使用之門號0000000000號行動電話通話向他購
    買安非他命，且於98年9月24日晚上7時30分及98年9月27日
    晚上7時30分分別向張修銘購得1,000元安非他命共2次，均
    在中華南路第六分局旁夜市交易等語相符（見98年偵字第15
    913號卷第35-36頁、45-46頁），且被告確有於98年9月24日
    19時12分、19時26分，及於98年9月27日18時48分、18時54
    分通話，分別以其持用之門號0000000000號行動電話與證人
    杜志雄使用之家中電話00-0000000，及持用門號0000000000
    號行動電話聯繫等情，此有如附表二編號2.3.所示之通訊監
    察譯文附卷可憑（見98年偵字第15913號卷第40、43頁），
    觀諸上開通訊監察譯文顯示被告與證人杜志雄於電話中確有
    約定交易之時間及地點等情，核與證人杜志雄證述其向被告
    購買甲基安非他命及被告自承販賣甲基安非他予證人杜志雄
    之情節均相符合。又證人杜志雄於98年10月28日為警查獲後
    ，經採集其尿送檢驗結果，其尿液呈甲基安非他命陽性反應
    ，此有涉嫌毒品案送驗尿液及年籍對照表、長榮大學確認報
    告各1份附卷足考（見本院卷第63-64頁），足見證人杜志雄
    有施用第二級毒品甲基安非他命之事實，益徵證明其上開證
    詞之真實性。是被告自白其販賣甲基安非他命予證人杜志雄
    2次之事實，核與本院上開調查證據結果相符，自堪信為真
    實。被告所犯如事實欄一(一)2.3.以每包1,000元之代價，各
    販賣甲基安非他命1包予證人杜志雄之犯行，事證明確，足
    堪認定。
  (2)至公訴人雖指訴係證人杜志雄與杜政哲共同向被告購買甲基
    安非他命乙節，惟查，被告本院審理中堅稱其僅販賣予綽號
    「二佰」一人等情，核與證人杜志雄於警詢及偵訊中證述：
    我的外號是「二佰」，98年9月24日是我打我家電話00-0000
    000向張修銘購買安非他命，剛好張修銘人在外面，後來我
    到第六分局旁夜市門口等張修銘，我有買到1,000元安非他
    命；門號0000000000號行動電話是杜政哲借給我使用，我有
    需要購買毒品時，才會用使用此門號與張修銘使用之門號00
    00000000號行動電話聯絡，98年9月27日我持用門號0000000
    000號行動電話撥打張修銘使用之門號0000000000號行動電
    話聯絡購買毒品，也是在同一地點交易，我有買到1,000元
    安非他命等語相符（見98年偵字第15913號卷第35-36頁、第
    46頁），且據證人杜政哲於警詢時供述：我有叫綽號「二百
    」杜志雄去購買安非他命，由杜志雄拿我的門號0000000000
    號行動電話與藥頭聯絡，但我不清楚藥頭是何人等語（見警
    卷第54-55頁），足見事實一(一)2.3.被告係分別販賣甲基安
    非他命予證人杜志雄（綽號二百）1人，而非販賣予證人杜
    志雄及杜政哲2人，至可認定。
  (三)事實一(一)4.（即附表一編號4.所示）被告販賣甲基安非他命
    予證人劉玗倢1次犯行：
    被告於偵訊及原審就此部分犯行已經坦承不諱（見98年偵字
    第15913號卷第84頁、原審卷第144頁），核與證人劉玗倢於
    警詢及偵訊中證述：經我指認張修銘照片，其綽號為「阿國
    」，其行動電話為0000000000號，（經員警及檢察官分別提
    示門號0000000000號行動電話於98年9月24日19時28分、23
    時6分之通訊監察譯文後）我與「阿國」有於98年9月24日19
    時28分、23時5分通話，我是以我的門號0000000000號行動
    電話與「阿國」使用之門號0000000000號行動電話通話，該
    通話內容是我與張修銘約定交易安非他命，地點是在我住處
    附近公園，我購買1,000元安非他命，當天晚上大約11時許
    ，我有給他1,000元，他有給我安非他命等語相符（見98年
    偵字第15913號卷第78-79頁），且被告確有於98年9月24日
    19時28分、23時5分許以其持用之門號0000000000號行動電
    話與證人劉玗倢持用之門號0000000000號行動電話聯繫，此
    有如附表二編號4.所示之通訊監察譯文附卷可憑（見98年偵
    字第15913號卷第63-65頁、69-70頁），觀諸上開通訊監察
    譯文顯示被告與證人劉玗倢電話中約定交易之時間及地點等
    情，核與證人劉玗倢證述其向被告購買甲基安非他命及被告
    自承販賣甲基安非他予證人劉玗倢之情節均相符合。又證人
    劉玗倢於98年10月29日為警查獲後，經採集其尿送檢驗結果
    ，其尿液呈甲基安非他命陽性反應，此有涉嫌毒品案送驗尿
    液及年籍對照表、長榮大學確認報告各1份附卷足考（見本
    院卷第59-60頁），足見證人劉玗倢確有施用第二級毒品甲
    基安非他命之事實，益徵證明其上開證詞之真實性。是被告
    自白其販賣甲基安非他命予證人劉玗倢1次之事實，核與本
    院上開調查證據結果相符，自堪信為真實。被告所犯如事實
    欄一(一)4.以每包1,000元之代價，販賣甲基安非他命1包予證
    人劉玗倢之犯行，事證明確，足堪認定。
  (四)事實欄一(二)1.2.3.（即附表一編號5.6.7.所示）轉讓禁藥甲
    基安非他命予證人葉俊文3次犯行：
  (1)被告於原審及本院審理中就其轉讓禁藥甲基安非他命予證人
    葉俊文3次之犯行坦承不諱，核與證人葉俊文於警詢及偵訊
    中證述：經我指認張修銘照片，其綽號為「阿國」，其行動
    電話為0000000000號，（經員警及檢察官分別提示門號0000
    000000號行動電話於98年9月24日10時20分、98年9月27日6
    時20分、98年10月1日上午2時21分、3時6分之通訊監察譯文
    後）我有於98年9月24日10時20分、98年9月27日6時20分、
    98年10月1日上午2時21分、3時6分以00-0000000號電話與「
    阿國」使用之門號0000000000號行動電話通話，上開通話內
    容都是我向「阿國」要安非他命施用，「阿國」均未向我收
    取現金，我於98年9月24日向「阿國」要安非他命，「阿國
    」於同日下午5點多給我安非他命，我於98年9月27日再向「
    阿國」要1,000元安非他命，「阿國」於同日下午7、8點給
    我安非他命，我又於98年10月1日向「阿國」要500元安非他
    命，「阿國」於同日下午8點多給我安非他命等語相符（見
    98年偵字第15913號卷第49-51、58-60頁），且被告確有於
    98年9月24日10時20分、98年9月27日6時20分、98年10月1日
    上午2時21分、3時6分許以其持用之門號0000000000號行動
    電話與證人葉俊文使用之00-0000000號電話聯繫，此有如附
    表二編號5.6.7.所示之通訊監察譯文附卷可憑（見98年偵字
    第15913號卷第54-57頁），觀諸上開通訊監察譯文顯示被告
    與證人葉俊文在電話中約定無償轉讓之時間等情，核與證人
    葉俊文證述被告無償轉讓甲基安非他命予其3次之情節均相
    符合。又證人葉俊文於98年10月28日為警查獲後，經採集其
    尿送檢驗結果，其尿液呈甲基安非他命陽性反應，此有涉嫌
    毒品案送驗尿液及年籍對照表、長榮大學確認報告各1份附
    卷足考（見本院卷第61-62頁），足見證人葉俊文確有施用
    第二級毒品甲基安非他命之事實，益徵證明其上開證詞之真
    實性。是被告自白其轉讓甲基安非他命予證人葉俊文之事實
    ，核與本院上開調查證據結果相符，自堪信為真實。被告所
    犯如事實欄一(二)1.2.3.轉讓甲基安非他命予證人葉俊文3次
    之犯行，事證明確，足堪認定。
  (2)被告於原審及本院審理中均辯稱其每次轉讓甲基安非他命予
    證人葉俊文之重量不足0.1公克等語（見原審卷第144頁、本
    院卷第71頁），復依證人葉俊文於偵訊中結證：被告於98年
    9月24日給我一點點數量安非他命，我不知道有多重，於98
    年9月27日給我1,000元數量安非他命，於98年10月1日給我
    施用一次數量的安非他命等語（見98年偵字第15913號卷第
    60頁），是依被告及證人葉俊文之陳述，被告各次轉讓甲基
    安非他命之價值約為1000元或為施用一次之份量，其數量不
    多，且無其他積極證據足以證明被告各次轉讓甲基安非他命
    之數量已逾「轉讓毒品加重其刑之數量標準」第2條第1項第
    2款所定淨重10公克以上加重其刑之標準，自無毒品危害防
    制條例第8條第6項規定加重刑其刑1/2之適用。
二、被告與證人黃文正、杜志雄、劉玗倢、葉俊文於歷次陳述中
    ，雖係提及被告販賣或轉讓「安非他命」，惟本院參酌安非
    他命在國內取得不易，施用情形較少，此有法務部調查局93
    年5月4日科壹字第09362413980號函可憑（見法官辦理刑事
    案件參考手冊(一)第168頁），且被告販賣予購毒者即證人黃
    文正、杜志雄、劉玗倢，及轉讓予證人葉俊文，為警查獲後
    ，經採集其尿送檢驗結果，其尿液均呈甲基安非他命陽性反
    應，詳如上述，是被告販賣予購毒者即證人黃文正、杜志雄
    、劉玗倢，及轉讓予證人葉俊文之第二級毒品應為「甲基安
    非他命」，而非「安非他命」，是被告與證人黃文正、杜志
    雄、劉玗倢、葉俊文歷次陳述所稱之「安非他命」，實係「
    甲基安非他命」，應可認定。
三、按販賣毒品之所謂販賣行為，係行為人基於營利之目的，而
    販入或賣出毒品而言，販賣毒品者，其主觀上須有營利之意
    圖，且客觀上有販賣之行為，即足構成，至於實際上是否已
    經獲利，則非所問，即於有償讓與他人之初，係基於營利之
    意思，並著手實施，而因故無法高於購入之原價出售，最後
    不得不以原價或低於原價讓與他人時，仍屬販賣行為，必始
    終無營利之意思，以原價或低於原價有償讓與他人，方難謂
    為販賣行為，而僅得以轉讓罪論處（最高法院93年度臺上字
    第1651號、94年度臺上字第5317號判決意旨分別參照）。毒
    品危害防制條例所規定之販賣毒品罪，雖未明示「營利之意
    圖」為其犯罪構成要件，然「販賣」一語，在文義解釋上當
    然已寓含有買賤賣貴，而從中取利之意思存在，且從商業交
    易原理與一般社會觀念而言，販賣行為在通常情形下，仍係
    以牟取利益為其活動之主要誘因與目的。甲基安非他命物稀
    價昂，取得不易，且為政府嚴予查緝之違禁物，販賣者刑責
    綦重，苟無利可圖，衡情應無甘冒被查緝之危險而平價無端
    轉交。次按，毒品並無公定之價格，不論任何包裝，均可任
    意分裝增減分量，而每次買賣之價量，亦可能隨時依雙方間
    之關係深淺、資力、需求量及對行情之認知、來源是否充裕
    、查緝是否嚴緊，購買者被查獲時供述購買對象之可能性風
    險之評估等而異其標準，非可一概而論。販賣之利得除經坦
    承犯行或價量俱臻明確外，委難察得實情；惟販賣者從價差
    或量差中牟利方式雖異，但其意圖營利之非法販賣行為則同
    一。是除非別有事證，足認係按同一價量委買、轉售或無償
    贈與，確未牟利外，尚難執此遽認非法販賣之證據有所未足
    ，致使知過坦承者難辭重典，飾詞否認者反得僥倖，而失情
    理之平。本案被告與購毒者即證人黃文正、杜志雄、劉玗倢
    並無深交，非親非故，倘非有利可圖，被告絕無平白甘冒被
    查緝重罰之高度風險，而願冒被查緝之風險，堪認被告購入
    之甲基安非他命之價格必較其販出之價格為低而有從中牟取
    差額利潤之意圖及事實，應可認定。
四、論罪科刑部分：
  (一)核被告所為事實一(一)1.2.3.4.（即附表一編號1.2.3.4.所示
    ）販賣甲基安非他命之行為，均係犯毒品危害防制條例第4
    條第2項之販賣第二級毒品罪。被告持有第二級毒品進而販
    賣之，其持有之低度行為應為販賣之高度行為所吸收，均不
    另論罪。
  (二)又被告所為事實一(二)1.2.3.（即附表一編號5.6.7.所示）轉
    讓甲基安非他命之行為，公訴人認被告係涉犯毒品危害防制
    條例第8條第2項之轉讓第二級毒品罪，並追加起訴法條藥事
    法第83條第1項（見原審卷第143頁），惟查，甲基安非他命
    雖係毒品危害防制條例所定之第二級毒品，但其亦屬於藥事
    法第22條第1款所稱之「經中央衛生主管機關明令公告禁止
    製造、調劑、輸入、輸出、販賣或陳列之毒害藥品」，被告
    明知甲基安非他命為禁藥而轉讓予他人，除成立毒品危害防
    制條例第8條第2項之轉讓第二級毒品罪外，亦構成藥事法第
    83條第1項之轉讓禁藥罪，此係屬同一犯罪行為而同時有二
    種法律可資處罰之法條（規）競合情形，應依「重法優於輕
    法」、「後法優於前法」等法理，擇一處斷；而毒品危害防
    制條例第8條第2項轉讓第二級毒品罪之法定本刑為「6月以
    上5年以下有期徒刑，得併科新台幣70萬元以下罰金」，93
    年4月21日修正後藥事法第83條第1項轉讓禁藥罪之法定本刑
    為「7年以下有期徒刑，得併科新台幣5百萬元以下罰金」，
    行為人轉讓甲基安非他命之情節（亦即其轉讓之數量及對象
    ）如無應依毒品危害防制條例第8條第6款及第9條之規定加
    重其刑至2分之1之情形，則修正後藥事法第83條第1項之罪
    之法定本刑，顯較毒品危害防制條例第8條第2項之罪之法定
    本刑為重，依「重法優於輕法」之法理，自應優先適用藥事
    法第83條第1項之規定處斷（最高法院96年度台上字第3582
    號判決、96年度台非字第296號判決意旨參照）。被告各次
    轉讓甲基安非他命予證人葉俊文之重量未達「轉讓毒品加重
    其刑之數量標準」第2條第1項第2款所定淨重10公克以上加
    重其刑之標準，而被告轉讓甲基安非他命之對象葉俊文為成
    年人，亦無毒品危害防制條例第9條成年人對未成年人犯轉
    讓毒品罪加重其刑規定之適用，依上開說明，被告所為事實
    一(二)1.2.3.（即附表一編號5.6.7.所示）轉讓甲基安非他命
    之行為，均係犯藥事法第83條第1項之轉讓禁藥罪。
  (三)被告所犯上開販賣甲基安非他命4罪，轉讓禁藥3罪，共7罪
    ，犯意各別，行為互殊，應予分論併罰。
  (四)被告於偵查及原審及本院審理中，就事實一(一)1.2.3.4.（即
    附表一編號1.2.3.4.所示）販賣第二級毒品犯行均自白犯罪
    ，依毒品危害防制條例第17條第2項之規定，減輕其刑。至
    被告就事實一(二)1.2.3.（即附表一編號5.6.7.所示）轉讓甲
    基安非他命予證人葉俊文施用雖於偵查及原審及本院審理中
    自白犯罪，惟此部分應優先適用藥事法第83條第1項規定，
    業如前述，依法律之適用有其一致性，除有特別規定外，不
    得割裂適用原則，被告於偵查及審判中自白轉讓禁藥甲基安
    非他命之犯罪，但藥事法並無轉讓毒品者，於偵查及審判中
    自白應減輕其刑之特別規定，自無割裂適用毒品危害防制條
    例第17條第2項減輕其刑之餘地（最高法院99年度臺上字第1
    367號判決意旨參照）。
  (五)至被告及其辯護人辯稱：被告販賣第二級毒品僅有4次，販
    賣所得合計僅3,500元，情節尚非重大，倘依毒品危害防制
    條例第4條第2項之規定量處最輕本刑有期徒刑7年，仍嫌過
    重，應依刑法第59條減輕其刑乙節，惟按依刑法第59條酌量
    減輕其刑，必於犯罪之情狀，在客觀上足以引起一般同情，
    認為即予宣告法定最低度刑期，猶嫌過重者，始有其適用。
    至於犯罪所得之多寡，原屬刑法第57條第1款「犯罪之動機
    、目的」及第9款「犯罪所生之危害或損害」等科刑輕重標
    準應斟酌之範圍，單憑犯罪所得之多寡，尚非得執為適用刑
    法第59條酌量減輕其刑之依據。本案被告販賣第二級毒品之
    法定刑為「處無期徒刑或七年以上有期徒刑，得併科新臺幣
    一千萬元以下罰金」，被告既於偵審中自白，已得依毒品危
    害防制條例第17條第2項減輕其刑，是其所犯之販賣第二級
    毒品犯行，其法定最低度刑已由原來之7年以上有期徒刑可
    減至3年6月以上有期徒刑，是以必其犯罪之情狀可憫恕，認
    為如量處上開法定最低度刑3年6月有期徒刑，猶嫌過重時，
    始得再依刑法第59條規定酌減其刑。又單純犯罪情節輕微、
    犯人之犯罪動機、品行、素行、犯罪後態度等情狀，僅可為
    法定刑內從輕科刑之標準，非可執為酌減其刑之理由，是被
    告雖坦承販賣第二級毒品犯行，勇於認錯承擔罪責，態度可
    取，但就其販賣第二級毒品之犯罪情節難謂輕微，且依犯罪
    當時並無特殊之原因與環境，在客觀上足以引起一般同情，
    而顯然可憫之情狀，且本罪其法定最低度刑既由原來之7年
    可減至3年6月以上有期徒刑，是就被告所犯事實一(一)1.2.3.
    4.（即附表一編號1.2.3.4.所示）販賣第二級毒品之各次犯
    行，量處法定最低度刑3年6月以上，並無過重之情形，自無
    依刑法第59條酌減其刑之必要，是被告上訴意旨謂應依刑法
    第59條酌減其刑云云，於法尚非有據，自不可採。
五、維持原判之理由（即被告所犯如附表一編號1.4.5.6.7.所示
    之罪部分）：
    原審以被告所犯如附表一編號1.4.所示販賣第二級毒品，及
    如附表一編號5.6.7.所示轉讓禁藥犯行，事證明確，分別予
    以論罪科刑，因予適用毒品危害防制條例第4條第2項、第17
    條第2項、第19條第1項、藥事法第83條第1項、刑法第11條
    、第38條第1項第2款之規定。並敘明：
  (一)審酌被告明知毒品甲基安非他命具有成癮性，且嚴重妨害人
    之身心健康，竟為圖一己之私利，販賣毒品甲基安非他命予
    他人施用及無償轉讓他人施用，戕害國人身心至深且鉅，並
    使吸毒者意志消沉，家庭破碎、事業失敗，且因為毒品的成
    癮性，施毒者常自陷於無止盡的深淵，為了獲得毒品，不惜
    任何代價，當自有的錢財花費殆盡，只好淪為偷、搶他人財
    物，造成財產犯罪增長，危害社會治安不輕，及被告販賣之
    次數不多、每次交易數量不高，所得利益有限，暨犯後坦承
    犯行，顯有悔意等一切情狀，公訴人亦以被告犯後坦承犯行
    ，顯具悔意，建請量處如附表一編號1.4.5.6.7.所示各罪所
    宣告之刑，並認公訴人所為量刑之建議，刑度適宜，被告所
    犯如附表一編號1.4.5.6.7.所示各罪量處如附表附表一編號
    1.4.5.6.7.所示之宣告刑。
  (二)原審另敘明沒收之理由如下：
    按毒品危害防制條例第19條第1項規定：犯第4條之罪者，其
    供犯罪所用或因犯罪所得之財物均沒收，如全部或一部無法
    沒收時，追徵其價額，或以其財產抵償之。被告於如附表一
    編號1.所示之時、地，販賣如各該編號所示之第二級毒品所
    得未扣案之價值500元之行動電話2具，及於如附表一編號4.
    所示之時、地，販賣如各該編號所示之第二級毒品所得現金
    1000元，均應依毒品危害防制條例第19條第1項規定，分別
    於被告上開各次販賣第二級毒品罪項下宣告沒收之，至未扣
    案之販賣所得之行動電話2具（不含SIM卡），如一部或全部
    不能沒收時，應追徵其價額；未扣案之販賣所得現金1000元
    ，如一部或全部不能沒收時，應以其財產抵償之。又未扣案
    之行動電話1具（含0000000000號門號SIM卡1張）係被告所
    有之物，業經被告於偵訊及原審、本院審理中時供承在卷，
    且係供被告如附表一編號1.4.所示聯繫販賣第二級毒品所用
    之物，應依毒品危害防制條例第19條第1項前段之規定，分
    別於附表一編號1.4.所示被告各次販賣第二級毒品罪項下宣
    告沒收之，如一部或全部不能沒收時，應追徵其價額。另被
    告所犯附表一編號5.6.7.所示轉讓禁藥犯行，被告用以聯繫
    轉讓禁藥所用之行動電話1具（含門號0000000000SIM卡1張
    ），依刑法第38條第1項第2款之規定，於所犯附表一編號5.
    6.7.所示各罪項下宣告沒收。
  (三)本院經核原判決就被告如附表一編號1.4.所示之販賣第二級
    毒品罪，及如附表一編號5.6.7.所示之轉讓禁藥罪，認事用
    法，俱無不合，量刑亦稱妥適，被告上訴意旨認如附表一編
    號1.4.所示之販賣第二級毒品罪，未適用刑法第59條酌減其
    刑，以及如附表一編號1.4.5.6.7.所示之罪，原判決量刑過
    重云云，因而指摘原判決此部分不當，為無理由，應予駁回
    。
六、撤銷改判之理由：
  (一)原審以被告所犯附表一編號2.3.所示販賣第二級毒品犯行，
    事證明確，分別予以論罪科刑，固非無據。惟：(1)原審就附
    表一編號2.3.所示販賣第二級毒品部分，認定被告係販賣予
    證人杜志雄及杜政哲2人，與事實不合，顯有未妥。(2)原審
    就附表一編號3.所示之販賣第二級毒品部分，認定犯罪時間
    為「97年12月19日下午4時許」，亦有未洽。被告提起上訴
    ，指摘原判決關於附表一編號2.3.所示販賣第二級毒品部分
    未適用刑法第59條之規定減輕其刑，固無理由，惟原判決此
    部分既有前開可議之處，自屬無法維持，應由本院予以撤銷
    改判。又撤銷部分所宣告刑而定其應執行刑，因附表一編號
    2.3.所示之罪既經撤銷改判，即失所附麗，應併予撤銷，以
    期適法。
  (二)本院審酌：被告曾施用毒品前案紀錄，此觀臺灣高等法院被
    告前案紀錄表自明（見本院卷第25-27頁），仍無視毒品對
    於健康之戕害及國家杜絕毒品犯罪之禁令，為圖小利而販賣
    第二級毒品，助長毒害擴散，戕人身心。惟念及被告販賣次
    數及對象不多，且被告販賣之數量及對象，係供給微量與平
    日有施用毒品習慣者以解其毒癮，與專門大量走私進口並賴
    販賣毒品維生之毒梟集團有別，並斟酌被告於犯罪後均坦承
    犯行，勇於認錯承擔罪責，態度可取，暨綜合其等生活狀況
    、智識程度，犯罪之動機、手段、目的及所生危害等一切情
    狀，就被告所犯附表一編號2.3.所示販賣第二級毒品各罪，
    分別量處如附表一編號2.3.所示之宣告刑。
  (三)沒收部分：
  (1)按毒品危害防制條例第19條第1項有關沒收因犯罪所得財物
    之規定，係採義務沒收主義，故販賣毒品所得金錢，如能認
    定確係販賣毒品所得款項，應宣告沒收，不以當場搜獲扣押
    者為限，但因其並無「不問屬於犯人與否，沒收之」之特別
    規定，自仍以沒收物屬於犯人所有者為限，始得依該規定予
    以沒收，而上開規定另稱「追徵其價額」者，必限於所沒收
    之物，為金錢以外其他財物而無法沒收時，始應追徵其價額
    ，使其繳納與原物相當價額，如所得財物為金錢而無法沒收
    時，應以其財產抵償之，而不發生追徵價額問題；另上開規
    定所稱因犯罪所得之財物，係以實際所得者為限，苟無所得
    或尚未取得者，即無從為沒收、追徵或以財產抵償之諭知（
    最高法院93年度臺上字第1218號、2670號、2743號及96年度
    臺上字第2331號判決參照）。又所謂追徵其價額者，限於所
    沒收之物為我國現行貨幣以外之其他財物而無法沒收時，始
    應追徵其價額，使其繳納與原物相當之價額，倘追徵結果，
    無法繳納與原物相當之價額時，自仍有以財產抵償之問題（
    最高法院98年度臺上字第7289判決參照）。被告所犯如附表
    一編號2.3.所示販賣第二級毒品部分，被告各次犯罪所得分
    別為1,000元、1,000元，雖未扣案，應依毒品危害防制條例
    第19條第1項之規定，應分別在其所犯各罪主文下宣告沒收
    ，如全部或一部不能沒收時，以被告之財產抵償之。至被告
    販賣第二級毒品所持用之門號0000000000號行動電話1具（
    含SIM卡1張），業據被告於本院陳明為其所有（見本院卷第
    71頁），又因行動電話之服務須以SIM卡為介面，故行動電
    話業者於出租行動電話門號予消費者使用時，即同時附帶提
    供SI M卡給消費者做為門號使用之介面，故於電信公司接受
    消費者申辦門號並將該門號開通上線時，該公司即將SIM卡
    所有權移轉於消費者，是以行動電話之SIM卡應認為係屬客
    戶所有，故行動電話1具（含門號0000000000SIM卡1張）均
    為被告所有，並以之用於與購毒者聯繫販賣第二級毒品事宜
    ，為供被告為如附表一編號2.3.所示販賣第二級毒品所用之
    物，雖未扣案，惟仍應依毒品危害防制條例第19條第1項規
    定，分別在其所犯附表一編號2.3.所示各罪主文項下宣告沒
    收，如全部或一部不能沒收時，追徵其價額或以其財產抵償
    之。
  (四)定應執行刑：
  (1)按法律上屬於自由裁量之事項，並非概無法律性之拘束。法
    院就自由裁量權之行使，除不得逾越法律所規定範圍之外部
    性界限外，尚應受比例原則、公平正義原則之規範，謹守法
    律秩序之理念，體察法律之規範目的，使其結果實質正當，
    合於裁量之內部性界限，俾與立法本旨相契合。刑法第51條
    第5款規定數罪併罰，宣告多數有期徒刑者，應於各刑中之
    最長期以上，各刑合併之刑期以下，定其應執行之刑期，但
    不得逾30年，其就數罪併罰，固非採併科主義，而係採限制
    加重主義，就俱罰各罪中，以最重之宣告刑為基礎，由法院
    參酌他罪之宣告刑，裁量加重定之，且不得逾法定之30年最
    高限制，此即外部性界限。然上揭定其應執行刑，既屬刑法
    賦予法院自由裁量之事項，其應受內部性界限之拘束，要屬
    當然。而刑法修正將連續犯、常業犯規定悉予刪除，考其立
    法目的，係基於刑罰公平原則考量，杜絕僥倖犯罪心理，並
    避免鼓勵犯罪之誤解，乃改採一行為一罪一罰。是定其刑期
    時，除仍應就各別刑罰規範之目的、輕重罪間體系之平衡、
    整體犯罪非難評價、各行為彼此間之偶發性、與被告前科之
    關聯性、各行為所侵害法益之專屬性或同一性、數罪對法益
    侵害之加重效應、罪數所反映之被告人格特性與犯罪傾向、
    社會對犯罪行為處罰之期待等，為綜合判斷外，尤須參酌上
    開實現刑罰公平性，以杜絕僥倖、減少犯罪之立法意旨，為
    妥適之裁量，倘違背此內部性界限，即屬權利濫用之違法（
    最高法院96年度臺上字第7583號判決意旨參照）。次按刑事
    審判旨在實現刑罰權之分配的正義，故法院對有罪被告之科
    刑及定執行刑，應符合罪刑相當之原則，使輕重得宜，罰當
    其罪，以契合社會之法律感情，並期使個案在執行刑之量定
    上，不會有差異過大之失衡，以符合刑罰平等原則。復按數
    罪併罰定其應執行刑期時，應就各別刑罰規範之目的、輕重
    罪間體系之平衡、整體犯罪非難評價、各行為彼此間之偶發
    性、與被告前科之關聯性、各行為所侵害法益之專屬性或同
    一性、數罪對法益之影響綜合予以考量。
  (2)本院審酌被告所犯附表一編號1.2.3.4.所示之販賣第二級毒
    品，及附表一編號5.6.7.所示之轉讓禁藥之犯罪情節，並斟
    酌刑法第57條所列之各款情狀，認被告各次犯行應分別宣告
    如附表一編號1.2.3.4.及附表一編號5.6.7.所示之宣告刑為
    允當，已如前述。本院審酌被告犯罪行為之情節、次數，每
    次販賣、轉讓數量不多，及販賣所得亦不多，雖其犯罪手段
    惡性不小，但已反映在宣告刑之量處內，自不能在重複評價
    ，並綜合考量前述刑罰之內部界限原則，另斟酌被告多次販
    賣第二級毒品及轉讓禁藥犯行，固因刑法修正將連續犯規定
    悉予刪除，須一行為一罪一罰，但就被告犯罪行為之類型，
    係基於同一刑罰之規範目的且行為所侵害法益具有同一性，
    其定執行刑乃為數罪對法益侵害之加重效應，基於上述考量
    ，一般實務上對於具有修法前連續犯一罪之情形，其定執行
    刑之量定，較為寬鬆，大多參酌其各次犯行之最長刑期，依
    其次數再酌增而量定其刑，是認被告就撤銷改判所各處之刑
    （即附表一編號2.3.所示之宣告刑）與上訴駁回所各處之刑
    （即附表一編號1.4.5.6.7.所示之宣告刑），應執行有期徒
    刑8年，足以實現刑罰權之公平正義，且認罪刑相當及輕重
    得宜，並符合各個個案在量定刑罰之平等原則。被告及其辯
    護人辯稱：原判決定應執行刑有期徒刑8年，已接近各罪宣
    告刑合併之刑期之一半，顯屬過重云云，惟本院所定應執行
    有期徒刑之理由，已如上述，被告及其辯護人上開辯解，洵
    非可採。另被告所犯如附表一編號1.2.3.4.5.6.7.所示之多
    數沒收，並於定其應執行刑時，依刑法第51條第9款之規定
    ，分別諭知併執行之。
據上論斷，應依刑事訴訟法第369條第1項前段、第368條、第364
條、第299條第1項前段、毒品危害防制條例第4條第2項、第17條
第2項、第19條第1項、藥事法第83條第1項，刑法第11條前段、
第51條第5、9款，判決如主文。
本案經檢察官劉得鉦到庭執行職務
中　　華　　民　　國　 100　　年　　1 　　月　　28　　日
                  刑事第二庭    審判長法　官  葉居正
                                      法　官  陳欽賢
                                      法　官  張桂美
以上正本證明與原本無異。
如不服本判決應於收受送達後10日內向本院提出上訴書狀，其未
敘述上訴理由者，並得於提起上訴後10日內向本院補提理由書（
均須按他造當事人之人數附繕本）「切勿逕送上級法院」。
　　　　　　　　　　　　　　　　　　　書記官  魏芝雯
中　　華　　民　　國　 100　　年　　1 　　月　　28　　日
附錄法條：
毒品危害防制條例第4條第2項
製造、運輸、販賣第二級毒品者，處無期徒刑或7年以上有期徒
刑，得併科新臺幣1千萬元以下罰金。
藥事法第83條第1項
明知為偽藥或禁藥，而販賣、供應、調劑、運送、寄藏、牙保、
轉讓或意圖販賣而陳列者，處7年以下有期徒刑，得併科新臺幣5
百萬元以下罰金。
┌──────────────────────────────────┐
│【附表一】                                                          │
├──────────────────────────────────┤
│(一)被告張修銘販賣第二級毒品甲基安非他命（本判決事實一(一)1.2.3.4.）    │
├─┬─┬──┬──┬─────────────┬──────────┤
│編│交│販賣│販賣│販 賣 毒 品 之 方 式      │罪名、宣告刑及沒收  │
│號│易│時間│地點│                          │                    │
│  │對│    │    │                          │                    │
│  │象│    │    │                          │                    │
├─┼─┼──┼──┼─────────────┼──────────┤
│1.│黃│98年│臺南│張修銘於98年9月26日8時56分│張修銘販賣第二級毒品│
│  │文│9月 │市中│以其所持用之門號0000000000│，處有期徒刑參年捌月│
│  │正│26日│華南│號行動電話，與持用門號0954│，未扣案之行動電話參│
│  │  │14時│路與│010391號行動電話之黃文正連│具(含0000000000門號S│
│  │  │許  │德興│絡後（通話內容詳如附表二編│IM卡壹張)，均沒收， │
│  │  │    │路口│號1所示），相約在臺南市中 │如全部或一部不能沒收│
│  │  │    │    │華南路與德興路口，於同日14│時，追徵其價額。    │
│  │  │    │    │時許，用以物易物之方式，販│                    │
│  │  │    │    │賣第二級毒品甲基安非他命1 │                    │
│  │  │    │    │小包予黃文正，並自黃文正處│                    │
│  │  │    │    │收取價值500元之2具行動電話│                    │
│  │  │    │    │（不含門號）。            │                    │
│  │  │    │    │                          │                    │
│  │  │    │    │                          │                    │
├─┼─┼──┼──┼─────────────┼──────────┤
│2.│杜│98年│臺南│張修銘於98年9月24日19時12 │張修銘販賣第二級毒品│
│  │志│9月 │市中│分、19時26分許，以其所持用│，處有期徒刑參年捌月│
│  │雄│24日│華南│之門號0000000000號行動電話│，未扣案之行動電話壹│
│  │  │19時│路第│，與持用市內電話00-0000000│具(含0000000000門號S│
│  │  │30分│六分│號之杜志雄連絡後（通話內容│IM卡壹張)、新臺幣壹 │
│  │  │許  │局旁│詳如附表二編號2所示），相 │仟元，均沒收；未扣案│
│  │  │    │夜市│約在台南市○○○路第六分局│之行動電話壹具（含09│
│  │  │    │    │旁夜市，於同日19時30分許，│00000000門號SIM卡壹 │
│  │  │    │    │杜志雄前往該處，張修銘以一│張）如全部或一部不能│
│  │  │    │    │手交錢一手交貨之方式販賣第│沒收時，追徵其價額；│
│  │  │    │    │二級毒品甲基安非他命1小包 │未扣案之新臺幣壹仟元│
│  │  │    │    │予杜志雄，並自杜志雄處得款│，如全部或一部不能沒│
│  │  │    │    │1,000元。                 │收時，以其財產抵償之│
│  │  │    │    │                          │。                  │
├─┼─┼──┼──┼─────────────┼──────────┤
│3.│杜│98年│臺南│張修銘於98年9月27日18時48 │張修銘販賣第二級毒品│
│  │志│9月 │市中│分、18時54分許，以其所持用│，處有期徒刑參年捌月│
│  │雄│27日│華南│之門號0000000000號行動電話│，未扣案之行動電話壹│
│  │  │下午│路第│，與持用行動電話0000000000│具(含0000000000門號S│
│  │  │19時│六分│號之杜志雄連絡後（通話內容│IM卡壹張)、新臺幣壹 │
│  │  │30分│局旁│詳如附表二編號3所示），相 │仟元，均沒收；未扣案│
│  │  │許  │夜市│約在臺南市○○○路第六分局│之行動電話壹具（含09│
│  │  │    │    │旁夜市，於同日19時30分許，│00000000門號SIM卡壹 │
│  │  │    │    │杜志雄前往該處，張修銘以一│張）如全部或一部不能│
│  │  │    │    │手交錢一手交貨之方式販賣第│沒收時，追徵其價額；│
│  │  │    │    │二級毒品甲基安非他命1小包 │未扣案之新臺幣壹仟元│
│  │  │    │    │予杜志雄，並自杜志雄處得款│，如全部或一部不能沒│
│  │  │    │    │1,000元。                 │收時，以其財產抵償之│
│  │  │    │    │                          │。                  │
├─┼─┼──┼──┼─────────────┼──────────┤
│4.│劉│98年│臺南│張修銘於98年9月24日19時28 │張修銘販賣第二級毒品│
│  │玗│9月 │市南│分、23時5分許，以其所持用 │，處有期徒刑參年捌月│
│  │倢│24日│區灣│之門號0000000000號行動電話│，未扣案之行動電話壹│
│  │  │23時│里路│，與持用行動電話0000000000│具(含0000000000門號S│
│  │  │許  │某公│號之劉玗倢連絡後（通話內容│IM卡壹張)、新臺幣壹 │
│  │  │    │園附│詳如附表二編號4所示），相 │仟元，均沒收；未扣案│
│  │  │    │近  │約在臺南市○區○里路某公園│之行動電話壹具（含09│
│  │  │    │    │附近，於同日23時許，以一手│00000000門號SIM卡壹 │
│  │  │    │    │交錢一手交貨之方式販賣第二│張）如全部或一部不能│
│  │  │    │    │級毒品甲基安非他命1小包予 │沒收時，追徵其價額；│
│  │  │    │    │劉玗倢，並自劉玗倢處得款1,│未扣案之新臺幣壹仟元│
│  │  │    │    │000元。                   │，如全部或一部不能沒│
│  │  │    │    │                          │收時，以其財產抵償之│
│  │  │    │    │                          │。                  │
├─┴─┴──┴──┴─────────────┴──────────┤
│(二)被告張修銘無償轉讓禁藥甲基安非他命（本判決事實一(二)1.2.3.）        │
│                                                                    │
├─┬─┬──┬──┬─────────────┬──────────┤
│編│交│販賣│販賣│販 賣 毒 品 之 方 式      │罪名、宣告刑及沒收  │
│號│易│時間│地點│                          │                    │
│  │對│    │    │                          │                    │
│  │象│    │    │                          │                    │
├─┼─┼──┼──┼─────────────┼──────────┤
│5.│葉│98年│臺南│張修銘於98年9月24日10時20 │張修銘犯藥事法第八十│
│  │俊│9月 │市中│分，以其所持用之門號091666│三條第一項之轉讓禁藥│
│  │文│24日│華南│0449號行動電話，與持用市內│罪，處有期徒刑陸月，│
│  │  │17時│路2 │電話00-0000000號之葉俊文連│未扣案之行動電話壹具│
│  │  │許  │段小│絡後（通話內容詳如附表二編│(含0000000000門號SIM│
│  │  │    │北百│號5所示），相約在臺南市中 │卡壹張)沒收。       │
│  │  │    │貨旁│華南路2段小北百貨旁，於同 │                    │
│  │  │    │    │日17時許，無償交付禁藥甲基│                    │
│  │  │    │    │安非他命予葉俊文。        │                    │
├─┤  ├──┼──┼─────────────┼──────────┤
│6.│  │98年│臺南│張修銘於98年9月27日6時20分│張修銘犯藥事法第八十│
│  │  │9月 │市中│，以其所持用之門號00000000│三條第一項之轉讓禁藥│
│  │  │27日│華南│49號行動電話，與持用市內電│罪，處有期徒刑陸月，│
│  │  │19時│路2 │話00-0000000號之葉俊文連絡│未扣案之行動電話壹具│
│  │  │、20│段小│後（通話內容詳如附表二編號│(含0000000000門號SIM│
│  │  │時許│北百│6所示），相約在臺南市中華 │卡壹張)沒收。       │
│  │  │    │貨旁│南路2段小北百貨旁，於同日 │                    │
│  │  │    │    │19時、20時許，無償交付禁藥│                    │
│  │  │    │    │甲基安非他命予葉俊文。    │                    │
│  │  │    │    │                          │                    │
├─┤  ├──┼──┼─────────────┼──────────┤
│7.│  │98年│臺南│張修銘於98年10月1日2時21分│張修銘犯藥事法第八十│
│  │  │10月│市中│、3時6分，以其所持用之門號│三條第一項之轉讓禁藥│
│  │  │1日 │華南│0000000000號行動電話，與持│罪，處有期徒刑陸月，│
│  │  │20時│路2 │用市內電話00-0000000號之葉│未扣案之行動電話壹具│
│  │  │    │段小│俊文連絡後（通話內容詳如附│(含0000000000門號SIM│
│  │  │    │北百│表二編號7所示），相約在臺 │卡壹張)沒收。       │
│  │  │    │貨旁│南市○○○路○段小北百貨旁 │                    │
│  │  │    │    │，於同日20時許交付禁藥甲基│                    │
│  │  │    │    │安非他命予葉俊文。        │                    │
│  │  │    │    │                          │                    │
└─┴─┴──┴──┴─────────────┴──────────┘
┌──────────────────────────────────┐
│附表二：通訊監察譯文                                                │
├──┬─────┬─────┬───────────────────┤
│編號│監察目標  │開始時間  │        通話內容及卷證出處            │
├──┼─────┼─────┼───────────────────┤
│ 1  │0000000000│2009/9/26 │黃文正：等一下10點我去上班，打一通電話│
│    │          │08:56     │        給你，我要問你事情。          │
│    │          │          │張修銘：你現在直接問就好了。          │
│    │          │          │黃文正：你昨天不是有打電話給我。      │
│    │          │          │張修銘：嗯。                          │
│    │          │          │黃文正：什麼事。                      │
│    │          │          │張修銘：我忘記了。                    │
│    │          │          │黃文正：我有一個疑問。                │
│    │          │          │張修銘：嗯。                          │
│    │          │          │黃文正：怎只有500而已。               │
│    │          │          │張修銘：對阿，500的量阿。             │
│    │          │          │黃文正：怎只有500。                   │
│    │          │          │張修銘：你也沒有拿錢給我，什麼都沒有，│
│    │          │          │        不然你要多少。                │
│    │          │          │黃文正：號碼、2支電話這樣價值500。    │
│    │          │          │張修銘：號碼錢我跟你清完了喔。        │
│    │          │          │（98年偵字第15913號卷第23頁）         │
├──┼─────┼─────┼───────────────────┤
│ 2  │0000000000│2009/9/24 │張修銘：誰。                          │
│    │          │19:12     │杜志雄：我200的，現在方便嗎。         │
│    │          │          │張修銘：我到家馬上打給你              │
│    │          │          │杜志雄：你多久會到。                  │
│    │          │          │張修銘：我現在人在北安路這裡。        │
│    │          │          │杜志雄：這麼遠。                      │
│    │          │          │張修銘：我現在趕回去。                │
│    │          │          │杜志雄：20分鐘會到嗎。                │
│    │          │          │張修銘：差不多。                      │
│    │          │          │杜志雄：我20分鐘後再出發。            │
│    │          │          │                                      │
│    │          │2009/9/24 │杜志雄：200，到了嗎？                 │
│    │          │19:26     │張修銘：我在金華路3段了               │
│    │          │          │杜志雄：我慢慢騎過去好                │
│    │          │          │張修銘：好。                          │
│    │          │          │（98年偵15913號卷第40頁）             │
├──┼─────┼─────┼───────────────────┤
│ 3  │0000000000│2009/9/27 │杜志雄：我200，現在方便嗎。           │
│    │          │18:48     │張修銘：我在五期要回去。              │
│    │          │          │杜志雄：多久會到，我在門口。          │
│    │          │          │張修銘：大約10幾分鐘。                │
│    │          │          │杜志雄：我在門口等你。                │
│    │          │2009/9/27 │張修銘：200嗎。                       │
│    │          │18:54     │杜志雄：對。                          │
│    │          │          │張修銘：我到中華路麥當勞這，快到了。  │
│    │          │          │杜志雄：你去買東西嗎？                │
│    │          │          │張修銘：沒有，路過，快到了跟你說。    │
│    │          │          │杜志雄：喔。                          │
│    │          │          │張修銘：你在哪。                      │
│    │          │          │杜志雄：我在門口。                    │
│    │          │          │張修銘：你在那等就好。                │
│    │          │          │（98年偵字第15913號卷第43頁）         │
├──┼─────┼─────┼───────────────────┤
│ 4  │0000000000│2009/9/24 │劉玗倢：你在忙喔？                    │
│    │          │19:28     │張修銘：我現要回家的路上。            │
│    │          │          │劉玗倢：要過來嗎。                    │
│    │          │          │張修銘：好，要怎樣。                  │
│    │          │          │劉玗倢：跟昨天一樣。                  │
│    │          │          │張修銘：我現在府前路，我回到家馬上出去│
│    │          │          │        。                            │
│    │          │          │劉玗倢：你出發時打給我。              │
│    │          │          │（98年偵15913號卷第69頁）             │
│    │          │          │                                      │
│    │          │23：05    │劉玗倢：出來沒。                      │
│    │          │          │張修銘：應該快到了，你輸那裡我沒出去，│
│    │          │          │        再2分鐘。                     │
│    │          │          │劉玗倢：好。                          │
│    │          │          │（98年偵字第15913號卷第70頁）         │
├──┼─────┼─────┼───────────────────┤
│ 5  │0000000000│2009/9/24 │葉俊文：喂「國兄」。                  │
│    │          │10:20     │張修銘：你誰。                        │
│    │          │          │葉俊文：抱歉，我文仔。                │
│    │          │          │張修銘：喔。                          │
│    │          │          │葉俊文：抱歉，睡著了。                │
│    │          │          │張修銘：有什麼問題說沒關係。          │
│    │          │          │葉俊文：沒有啦，我等他下班等到睡著，我│
│    │          │          │前幾天都沒睡，抱歉。                  │
│    │          │          │張修銘：沒關係，我說如有困難說沒關係。│
│    │          │          │葉俊文：我躺下去就睡著了。            │
│    │          │          │張修銘：你剛剛睡醒。                  │
│    │          │          │葉俊文：對。                          │
│    │          │          │張修銘：你昨天說的有嗎。              │
│    │          │          │葉俊文：有啦，我下午過去拿就有了。    │
│    │          │          │張修銘：大概幾點。                    │
│    │          │          │葉俊文：大概5點多左右。               │
│    │          │          │張修銘：盡量能早一點就早一點。        │
│    │          │          │葉俊文：好。                          │
│    │          │          │（98年偵字第15913號卷第54頁）         │
├──┼─────┼─────┼───────────────────┤
│ 6  │0000000000│2009/9/27 │葉俊文：國仔喔。                      │
│    │          │06:20     │張修銘：誰。                          │
│    │          │          │葉俊文：我文仔。                      │
│    │          │          │張修銘：怎樣。                        │
│    │          │          │葉俊文：你可不可以先拿1千的東西借我。 │
│    │          │          │張修銘：那一個文仔。                  │
│    │          │          │葉俊文：拿電話卡給你的那個。          │
│    │          │          │張修銘：你人在哪裡。                  │
│    │          │          │葉俊文：良美這。                      │
│    │          │          │張修銘：你說怎樣。                    │
│    │          │          │葉俊文：你可不可以先拿1千的東西借我。 │
│    │          │          │張修銘：怎樣。                        │
│    │          │          │葉俊文：我早上有事情要辦，現人軟趴趴的│
│    │          │          │        。                            │
│    │          │          │張修銘：你過來再說。                  │
│    │          │          │葉俊文：我現過去。                    │
│    │          │          │（98年偵字第15913號卷第55頁）         │
├──┼─────┼─────┼───────────────────┤
│ 7  │0000000000│2009/10/1 │葉俊文：文仔。                        │
│    │          │02：21    │張修銘：嗯。                          │
│    │          │          │葉俊文：你有沒有在家？                │
│    │          │          │張修銘：我在外面。                    │
│    │          │          │葉俊文：要問你方不方便借我1包，等明天 │
│    │          │          │        「同哥」給我再還你，吃不夠一直│
│    │          │          │        亂跑。                        │
│    │          │          │張修銘：我回去看看再決定，我等一下再告│
│    │          │          │        訴你。                        │
│    │          │          │                                      │
│    │          │2009/10/1 │張修銘：抱歉我忘了。                  │
│    │          │03：06    │葉俊文：我就知道。                    │
│    │          │          │張修銘：你說1泡是多少？               │
│    │          │          │葉俊文：約500吧。                     │
│    │          │          │張修銘：不然你過來。                  │
│    │          │          │（98年偵字第15913號卷第57頁）         │
└──┴─────┴─────┴───────────────────┘
